臺灣高等法院民事裁定
111年度抗字第341號
抗  告  人  張曾月綢
上列抗告人因與相對人黃冠維、范莉琳間停止強制執行事件，對
於中華民國110年12月14日臺灣桃園地方法院110年度聲字第384
號裁定提起抗告，本院裁定如下： 
    主  文
抗告駁回。
抗告費用由抗告人負擔。
    理  由
一、抗告意旨略以：相對人黃冠維、范莉琳(下合稱相對人)分別
    執伊為發票人、發票日期民國108年11月11日，票面金額均
    為新臺幣(下同)250萬元之本票(下稱系爭本票)，以原法院1
    09年度司票字第6177、6178號（分稱6177號、6178號）裁定
    (下合稱系爭本票裁定)為執行名義，聲請原法院民事執行處
    （下稱執行法院）110年度司執字第99926、99917號對伊財
    產強制執行(下稱系爭執行事件)。伊向原法院提起110年度
    訴字第2275號（下稱2275號）確認本票債權不存在之訴（下
    稱系爭本票債權不存在之訴)似未符合非訟事件法第195條第
    1項規定，惟伊先前已於非訟事件法第195條第1項所定系爭
    本票裁定送達後20日期間之最後一日即109年12月21日，以
    系爭本票乃偽造、變造為由提起確認本票債權不存在之訴，
    卻遭原法院誤歸入6177號、6178號卷宗內，應認已依前揭規
    定提起確認之訴，依非訟事件法第195條第2項前段規定，毋
    須供擔保即可聲請停止執行，且伊非依強制執行法第18條第
    2項規定聲請，本件與原法院110年度聲字第361號停止執行
    事件（下稱另案停止執行事件）屬不同事由，原裁定駁回伊
    之聲請顯有違誤等語，爰求為廢棄原裁定。
二、按發票人主張本票係偽造、變造者，於前條裁定送達後20日
    內，得對執票人向為裁定之法院提起確認之訴。發票人證明
    已依前項規定提起訴訟時，執行法院應停止強制執行。但得
    依執票人聲請，許其提供相當擔保，繼續強制執行，亦得依
    發票人聲請，許其提供相當擔保，停止強制執行。發票人主
    張本票債權不存在而提起確認之訴不合於第1項之規定者，
    法院依發票人聲請，得許其提供相當並確實之擔保，停止強
    制執行。非訟事件法第195條第1、2、3項分別定有明文。依
    上開規定，發票人證明已於准予本票強制執行之裁定送達後
    20日內，以本票係偽造、變造為由而提起確認之訴者，執行
    法院應停止強制執行，故發票人提出之證明，經執行法院形
    式審查而知悉上開情事時，依法即應停止執行，無待發票人
    聲請停止執行；發票人如非以上開事由，主張本票債權不存
    在而提起確認之訴者，得聲請法院於供擔保後停止執行，兩
    者顯屬有別。次按，依非訟事件法第195條第2項但書規定，
    執票人聲請許其提供相當擔保繼續強制執行或發票人聲請許
    其提供相當擔保停止強制執行事件，由同條第1項之受訴法
    院裁定之，非訟事件法施行細則第25條亦定有明文。
三、相對人執系爭本票聲請系爭本票裁定後，以之為執行名義，
    聲請執行法院以系爭執行事件受理；抗告人於110年1月28日
    提起確認系爭本票債權不存在之訴，由原法院以2275號事件
    （原案號為110年度桃簡字第805號）受理在案等情，有原法
    院公務電話紀錄、本院公務電話紀錄表、原法院民執書記官
    辦案進行簿、原法院民事書記官辦案進行簿及原法院簽呈在
    卷可稽(見原審卷6頁、本院卷15至33頁)。抗告人並自承提
    起系爭本票債權不存在之訴不合非訟事件法第195條第1項規
    定（見原審卷2頁），足見抗告人並未依非訟事件法第195條
    第2項規定「證明」已依同條第1項規定提起確認之訴。又抗
    告人雖稱其已於非訟事件法第195條第1項規定之20日最後一
    日即109年12月21日起訴，卻遭原法院誤歸入6177號、6178
    號卷宗內云云，並提出記載案號為6177號、6178號書狀為據
    （見原審卷3、4頁），惟依上說明，發票人依非訟事件法第
    195條第1項規定聲請停止執行，須向「執行法院」證明已依
    同條第1項規定起訴，由「執行法院」審查是否符合非訟事
    件法第195條第1項規定，並非向原法院（即受訴法院）聲請
    。是抗告意旨認原法院（即受訴法院）應依非訟事件法第19
    5條第2項前段規定依其聲請准予免供擔保停止執行云云，洵
    屬無據。又查，抗告人前於110年10月17日以其已提起系爭
    本票債權不存在之訴為由，聲請另案停止執行事件，業經原
    法院於110年11月23日以110年度聲字第361號裁定（下稱另
    案裁定）准抗告人分別為供擔保54萬1,667元後，系爭執行
    事件之強制執行程序於系爭本票債權不存在之訴終結或判決
    確定前，應暫予停止（見本院卷35、36頁），足見已有另案
    裁定准停止執行，抗告人又依同一事由，重複為本件聲請，
    核無權利保護必要。從而，原裁定據此駁回抗告人之聲請，
    於法核無違誤。抗告意旨指摘原裁定不當，求予廢棄，為無
    理由，應予駁回。
四、據上論結，本件抗告為無理由，爰裁定如主文。　
中　　華　　民　　國　　111 　年　　3 　　月　　31　　日
                  民事第三庭    
                      審判長法  官  王怡雯
                            法  官  呂綺珍
                            法  官  王育珍
正本係照原本作成。
本裁定除以適用法規顯有錯誤為理由外，不得再抗告。如提起再
抗告，應於收受送達後10日內委任律師為代理人向本院提出再抗
告狀。並繳納再抗告費新臺幣１千元。
中　　華　　民　　國　　111 　年　　3 　　月　　31　　日

  　　　　　　　　　　　　　書記官  簡曉君